### CRISTINA M. WAGNER MASTROBUONO, FCIArb

cristina@mastrobuono.com.br cel: +55 11 99651 2117

Cristina M. Wagner Mastrobuono é advogada especializada em infraestrutura, tendo atuado na Procuradoria do Estado de São Paulo de 1993 a fev2020, onde ocupou vários cargos de destaque, incluindo o de chefe da área consultiva e o de Procuradora Geral Adjunta.

Atuou diretamente nos projetos de PPP e concessões do Estado de São Paulo estruturados no período de 2011 a 2019, bem como no acompanhamento dos contratos assinados. Nesse período participou das reuniões do Conselho Gestor de PPPs (CGPPP) e do Comitê de Desestatização do Estado de São Paulo (CDPED), bem como da Comissão de Acompanhamentos dos Contratos de PPPs – CACPPP, como representante do órgão jurídico do Estado.

Tem vasta experiência no assessoramento jurídico em questões ligadas a direito empresarial público como a criação de fundo de investimento imobiliário, cessão de recebíveis, processos de privatização e desestatização, e questões societárias relacionadas a sociedades de economia mista.

É certificada como Fellow pelo Chartered Institute of Arbitrators – CIArb.

## 1. Educação

- 1985 Bacharel em direito pela Faculdade de Direito do Largo São Francisco-USP;
- 1996 *Master of Laws* (LLM) pela University of Chicago;
- 2006 Especialização em direito societário pela GVLaw;
- 2018 Especialização em arbitragem internacional pela Columbia University NYC/ CIArb;

# 2. Experiência Profissional

2020 - presente: cristina mastrobuono adv

sócia fundadora, consultora e árbitra

### 1993 a 2020 - Procuradoria Geral do Estado de São Paulo

- 2019: Procuradora Geral do Estado Adjunta
- 2015-2018: Subprocuradora Geral da Área da Consultoria Geral
- 2011-2015: Assessora do Procurador Geral do Estado Coordenadoria de Empresas e Fundações
- 2007-2010: Consultoria Jurídica da Secretaria da Fazenda (consultora)
- 2003-2006: Assessora do Procurador Geral do Estado
- 1993-2002: Procuradoria Fiscal (Procuradora de contencioso.

#### CRISTINA M. WAGNER MASTROBUONO . FCIArb

cristina@mastrobuono.com.br cel: +55 11 99651 2117

# 1984 a 1987: Associada, Florence & Advogados, São Paulo, Brasil

Assessoria legal para empresas alemãs atuando no Brasil, com foco em direito societário.

# 3. Principais Atuações

# Infraestrutura & PPPs

- Liderou grupo de Procuradores do Estado em vários projetos de PPPs e concessões estruturados no Estado de SP na área de mobilidade urbana, saúde, saneamento, segurança pública, inovação digital e moradia, dentre outras (ex. "Linha 6", "Linha 18", "SIM da Baixada", "FURP", "Hospitais", "Habitação", "TAMOIOS", "PRISÕES", "RESERVATÓRIOS", "CERTIFICAÇÃO DIGITAL" e "PÁTIOS";
- Representou a PGE/SP nas reuniões do Conselho Gestor do Programa de PPPs e do Conselho Diretor do Programa Estadual de Desestatização;
- Participou da solução jurídica a ser dada nas dúvidas que surgem na execução dos contratos de PPPs e concessões do Estado de São Paulo;
- Acompanhou e aprovou os pareceres jurídicos que analisam pleitos de reequilíbrio econômico-financeiro de contratos, em especial de concessão de gás (Arsesp), concessões rodoviárias (Artesp), PPPs e concessões de transporte metroferroviário (Secretaria de Transportes Metropolitanos);
- Criou e coordenou o Núcleo de Estudos Jurídicos de PPPs na PGE/SP, treinando Procuradores do Estado para atuar nos projetos;
- Integrou a Comissão de Acompanhamento de Projetos de PPPs do Estado de São Paulo.

#### Societário & M&A

- Foi a representante do Estado em assembleias gerais de empresas, na condição de acionista majoritário, com destaque para CESP, EMAE e SABESP;
- Fez a defesa com sustentação oral perante a CVM em processo administrativo sancionador envolvendo duas sociedades de economia mista do Estado;
- Participou da estruturação da alienação do controle societário da Nossa Caixa para o Banco do Brasil;
- Atuou na defesa do Estado no processo de recuperação judicial da VASP;
- Acompanhou o processo de venda do controle societário da CESP Companhia Energética de São Paulo, em 2018;
- Integrou grupo de trabalho responsável pelo projeto de reestruturação societária da Sabesp S/A, com proposta de criação de uma holding.

### CRISTINA M. WAGNER MASTROBUONO, FCIArb

cristina@mastrobuono.com.br cel: +55 11 99651 2117

### Financeiro & Econômico

- Integrou a equipe do Estado em negociações de empréstimo com organismos financeiros internacionais (BIRD, BID, JBIC) e nacionais – BNDES e Caixa Econômica Federal, emitindo pareceres jurídicos;
- Participou de reuniões junto à Secretaria do Tesouro Nacional e Câmara de Conciliação e Arbitragem da Administração Federal para discutir conflitos entre o Estado e a União;
- Estruturação e licitação dos contratos de cessão de recebíveis (fluxo de parcelamento da dívida ativa);
- Acompanhou o projeto de cessão de recebíveis dos Royalties de Petróleo;
- Acompanhou a criação de Fundo de Investimento Imobiliário do Estado.

# Arbitragem

- Acompanhou as primeiras arbitragens envolvendo o Estado de São Paulo, em disputas envolvendo contratos da Secretaria de Transportes Metropolitanos, sob regulamentos da ICC e CAM-CCBC;
- Orientou a elaboração e aprovou pareceres sobre a escolha dos árbitros e da câmara arbitral;
- Liderou a criação da primeira cláusula padrão de arbitragem a ser utilizada nos contratos de longa duração do Estado de São Paulo e a minuta de decreto que disciplina o uso da arbitragem pelo Estado;
- Atua como coárbitra em arbitragens envolvendo disputas entre empresas no setor de energia, de concessões de transporte urbano e direito financeiro, em curso perante a CAM-CCBC e CCI;
- Palestrante em vários eventos sobre "Arbitragem e Administração Pública";
- É certificada como Fellow pelo Chartered Institute of Arbitrators CIArb (London, UK) e integra o CIArb Brazil Branch como diretora

# 4. Publicação de livros e artigos

Livro: Parcerias Público Privadas vol II – Cristina Margarete Wagner Mastrobuono, organizadora. – Revista da Procuradoria Geral do Estado de São Paulo, n. 89, jan/jul 2019

Livro: Parcerias Público Privadas – Cristina Margarete Wagner Mastrobuono, Mariângela Sarrubbo Fragata, organizadoras. – São Paulo : Imprensa Oficial do Estado de São Paulo – CPGE – Centro de Estudos da Procuradoria Geral do Estado : 2014

### CRISTINA M. WAGNER MASTROBUONO, FCIArb

cristina@mastrobuono.com.br cel: +55 11 99651 2117

Artigo: "A revisão ordinária nos contratos de concessão e parcerias público privadas", Revista da Procuradoria Geral do Estado "Parcerias Público Privadas vol II", n. 89, jan/jul 2019, págs. 41-64

Artigo: "A escolha da câmara de arbitragem pela Administração Pública", em coautoria com André R. Junqueira - Revista de Arbitragem e Mediação – Ano 13 . vol. 48 . jan-mar./2016

Artigo: "A Parceria na Relação Público-Privada", in *Novos rumos para a infraestrutura eficiência, inovação e desenvolvimento /* Ricardo Sennes ... (et.al.).—São Paulo : Lex Editora, 2014

### 5. Idiomas

Fluente em português, inglês e alemão